【裁判字號】    92,上易,680
【裁判日期】    920529
【裁判案由】    傷害
【裁判全文】
臺灣高等法院臺中分院刑事判決                    九十二年度上易字第六八○號
    上  訴  人  臺灣臺中地方法院檢察署檢察官
    上  訴  人
    即  被  告  甲○○
右上訴人因被告傷害案件，不服臺灣臺中地方法院九十一年度易字第二八一三號，中
華民國九十一年十二月二十四日第一審判決（起訴案號：臺灣臺中地方法院檢察署九
十一年度偵字第五一四０號），提起上訴，本院判決如左：
    主      文
上訴駁回。
甲○○緩刑貳年。
    事實及理由
一、本案經本院審理結果，認第一審判決認事用法及量刑均無不當，應予維持，並引
    用第一審判決書記載之事實、證據及理由（如附件）。
二、檢察官依據告訴人乙○○請求上訴，略稱：被告甲○○年輕、身材高大，竟因細
    故向弱小年長之告訴人施行傷害犯行，且事後毫無悔意，原審量刑尚屬過輕，對
    被告無嚇阻力量云云；上訴人即被告甲○○（以下簡稱被告）上訴猶執詞否認犯
    行云云。惟按量刑輕重，係屬事實審法院得依職權自由裁量之事項，苟已斟酌刑
    法第五十七條各款所列情狀而未逾越法定刑度，不得遽指為違法（參最高法院七
    十二年度台上字第六六九六號、七十五年度台上字第七０三三號判例意旨）；且
    在同一犯罪事實與情節，如別無其他加重或減輕之原因，下級審量定之刑，亦無
    過重或失輕之不當情形，則上級審法院對下級審法院之職權行使，原則上應予尊
    重（參有最高法院八十五年度台上字第二四四六號裁判意旨）。原判決以被告傷
    害犯行事證明確，並審酌被告與告訴人均係中年婦女，以擺設攤位販售衣服為業
    ，不知敦親睦鄰，相處和樂，僅為小事而起口角爭執，被告出手推告訴人致其受
    傷，固有不是，惟犯後業已坦承部分犯行，且告訴人所受傷勢並非嚴重等一切情
    狀，量處被告罰金三百元，並諭知易服勞役之折算標準，其認事用法及量刑均無
    不當，揆諸前開說明，即不得任意指為違背法令而據為提起上訴之理由；又被告
    於本院亦未能提出其他有利之證據及辯解以供調查，應認本件檢察官與被告之上
    訴，均為無理由，予以駁回。末查，被告未曾受有期徒刑以上刑之宣告，有臺灣
    高等法院被告全國前案紀錄表在卷可稽，其在本院審理中表示願就原審法院九十
    一年度附民字第五六九號附帶民事判決所諭知之金額新台幣五千三百五十三元及
    其法定遲延利息賠償與告訴人，而撤回對該附帶民事判決之上訴，此有撤回附帶
    民事上訴聲請書影本乙件在卷可憑（見本院卷第四二頁），被告經此次教訓，當
    知警惕守法，應無再犯之虞，本院認就其所宣告之刑，以暫不執行為適當，爰併
    予宣告緩刑二年，以啟自新。
三、據上論斷，應依刑事訴訟法第三百七十三條、第三百六十八條，刑法第七十四條
    第一款，判決如主文。
本案經檢察官丙○○到庭執行職務。
中      華      民      國    九十二    年      五      月    二十九    日
                                  臺灣高等法院臺中分院刑事第五庭
                                        審判長法  官  袁  從  楨
                                              法  官  姚  勳  昌
                                              法  官  郭  同  奇
右正本證明與原本無異。
不得上訴。
                                              書記官  陳  玫  伶
中      華      民      國九十二     年      五       月    三十    日
                                                                        Ｆ


司法院資訊處製作；財團法人民間司法改革基金會備份。
